臺灣桃園地方法院刑事判決
111年度易字第513號
公  訴  人  臺灣桃園地方檢察署檢察官 
被      告  吳育鋒（原名吳昇祐）



上列被告因詐欺案件，經檢察官提起公訴（109年度偵字第8660
號、第26815號、第27078號、第34200號、第35514號、109年度
調偵字第2294號、110年度偵字第1539號、第1948號、第15188號
、第23380號、110年度軍偵字第15號），本院判決如下：
    主  文
吳育鋒犯如附表二所示之罪，分別處附表二「宣告刑及沒收」欄
所示之刑及宣告沒收。上開有期徒刑之宣告刑部分，應執行有期
徒刑伍年，如易科罰金，以新臺幣壹仟元折算壹日。
    事  實
一、吳育鋒（暱稱「文浩」）意圖為自己不法所有，基於詐欺取
    財之犯意，分別於附表一所示之時間，以附表一所示之方式
    對附表一所示之被害人施用詐術，致附表一所示之被害人陷
    於錯誤，而交付附表一所示之財物予吳育鋒，吳育鋒得手附
    表一所示之財物並享有其利益後，即對附表一所示之被害人
    置之不理，附表一所示之被害人始知受騙。嗣於109年8月24
    日，警方將吳育鋒拘提到案，並在吳育鋒當時居住之桃園市
    ○○區○○街00號松雨汽車旅館之201號房，搜索扣得吳育鋒之I
    PHONE 6S手機2支，並經吳育鋒同意，在其使用之車號000-0
    000號（車主鄭智豪）自用小客車內，搜索扣得車號000-000
    0號（車主謝孟旂）自用小客車之買賣合約書籍相關資料、
    車號000-0000號（車主欒斐先）自用小客車之買賣合約書籍
    相關資料、程苑婷（吳育鋒涉嫌詐欺程苑婷部分，業經檢察
    官於另案提起公訴）之3C產品買賣契約書等資料、詹家豪之
    借據及3C產品買賣合約書、江泓毅之借據及3C產品買賣合約
    書、高名萱之3C產品買賣合約書、鄭程蔚之3C產品買賣合約
    書、陳啟倫之本票、詹家豪之本票，始循線查悉上情。
二、案經臺灣桃園地方檢察署檢察官偵查起訴。　 
　　理  由
壹、證據能力
一、供述證據部分：
　　按被告以外之人於審判外之言詞或書面陳述，除法律有規定
    者外，不得作為證據。又被告以外之人於審判外之陳述，雖
    不符合同法第159條之1至第159條之4之規定，但經當事人於
    審判程序同意做為證據，法院審酌該言詞陳述或書面陳述作
    成時之情況，認為適當者，亦得為證據；而當事人、代理人
    或辯護人於法院調查時，知有該等不符合同法第159條之1至
    第159條之4之不得為證據之情形，而未於言詞辯論終結前聲
    明異議者，視為有前項之同意，刑事訴訟法第159條之5定有
    明文。查本判決所引用之各該被告以外之人於審判外之陳述
    ，被告於本院審理時均表示沒有意見，本院審酌上開證據資
    料製作時之情況，尚無違法不當及證明力明顯過低之瑕疵，
    亦認為以之作為證據應屬適當，依刑事訴訟法第159條之5第
    2項規定，認前揭資料均有證據能力，合先敘明。
二、非供述證據部分：
　　至於卷內所存經本院引用為證據之非供述證據部分，與本件
    待證事實間均具有關連性，且無證據證明係公務員違背法定
    程序所取得，是依刑事訴訟法第158條之4之反面解釋，自有
    證據能力。
貳、實體部分
一、訊據被告對於附表一所示之事實，除附表一編號18外，其餘
    均坦承不諱；而就附表一編號18所示之事實，則矢口否認有
    何詐欺取財犯行，辯稱伊被訴附表一編號18之同一事實，業
    據臺灣臺南地方檢察署檢察官予以不起訴處分確定，且伊與
    告訴人黃子庭僅係溝通有誤，伊並非基於詐欺犯意詐取黃子
    庭財物云云。經查，附表一所示之事實，除有被告前揭自白
    外(不包含附表一編號18)，並據附表一所示之告訴人即證人
    指證屬實，並有附表三所列之書證及物證在卷可佐(以上證
    人證詞及書證、物證，請詳附表三，出處頁碼請詳電子卷證
    索引)，足認被告之任意性自白(不包含附表一編號18)與事
    實相符。被告雖否認附表一編號18所示犯行，並以前詞置辯
    ，惟據證人黃子庭所述，被告於收受告訴人黃子庭交付作為
    抵押品之手機後，被告便以各種藉口推託放款，甚至要求告
    訴人黃子庭再度購買手機作為抵押，黃子庭不從後，被告便
    消失不見等語，若被告確實係承辦民間抵押、借貸業務，倘
    於收受客戶之抵押品後，未能依約或如期交付借款予客戶，
    為避免商譽受損或未來可能衍生的刑事、民事之訟累，必然
    會透過一切管道與客戶聯繫並共同協商後續解決之方法，然
    本案被告卻捨此不為，在收受告訴人黃子庭交付作為抵押品
    之手機後，便逕自與告訴人黃子庭失去聯繫，已有違常理，
    足認被告自始並無為告訴人黃子庭辦理貸款業務之真意，其
    行為主觀上係基於詐欺取財之犯意甚明，其所辯不足採信。
    又本院職權查閱被告前案紀錄表，並逐一查詢被告各起訴、
    不起訴及判決紀錄，查悉被告除本案外，並無因詐欺告訴人
    黃子庭而為檢察機關提起公訴或不起訴，或是法院為實體判
    決之紀錄，故被告辯稱此部分違反一事不再理云云，自非可
    採，併此敘明。綜上所述，被告所辯全為推託卸責之詞，不
    足採信。本案事證明確，被告犯行洵堪認定，應予依法論科
    。
二、論罪科刑：
　㈠核被告所為，均係犯刑法第339條第1項之詐欺取財罪。被告
    對於同一告訴人有數次收受財物之部分，係基於同一事由，
    於密接之時間，相近之地點接續為之，應分別論接續犯，而
    以一罪論。被告前後22次詐欺取財行為，犯意各別，行為互
    殊，應予分論並罰。
　㈡累犯但不予加重之說明：
　　被告前因妨害兵役案件，經臺灣臺中地方法院以106年度沙
    簡字第574號判決判處有期徒刑2月確定，於107年4月10日易
    科罰金執行完畢，有臺灣高等法院被告前案紀錄表在卷可參
    。是被告於有期徒刑執行完畢後5年內，故意再犯本案有期
    徒刑以上之各罪，形式上固為累犯。然依釋字第775號解釋
    之意旨，考量被告所受執行前案之犯罪類型，於本案並非類
    同，罪質並非相近，尚難認有依刑法第47條第1項規定加重
    最低本刑之必要，爰不予加重其刑。
　㈢爰以行為人責任為基礎，審酌被告正值青壯且非無工作能力
    賺取所需，卻不思己力掙取正當收入，且明知詐欺犯行於我
    國之猖獗，竟不知守法慎行正道取財，而以事實欄所載之方
    法詐取他人財物，造成他人財產損害，所為皆值非難；惟念
    被告對於大部分犯罪事實均能坦承不諱之犯後態度，兼衡其
    犯罪之動機、目的、手段、情節、犯罪所生損害、所獲利益
    、被告之品行、素行、智識程度、家庭經濟狀況等一切情狀
    ，就被告各次犯行分別量處如附表二所示之刑，並均諭知易
    科罰金之折算標準，並考量被告於本案之犯行係於短期間反
    覆實施，所侵害法益固非屬於同一人，然各次詐欺之方式大
    致相同，犯罪類型之同質性較高，數罪對法益侵害之加重效
    應較低，如以實質累加之方式定應執行刑，其等處罰之刑度
    恐將超過其行為之不法內涵與罪責程度，爰基於罪責相當之
    要求，在上開內、外部性界限範圍內，為適度反應被告整體
    犯罪行為之不法與罪責程度、人格特性及對其等施以矯正之
    必要性，就被告所犯各罪定執行刑如主文所示，並諭如易科
    罰金之折算標準。
三、沒收部分：
　　按犯罪所得，屬於犯罪行為人者，沒收之；於全部或一部不
    能沒收或不宜執行沒收時，追徵其價額；第一項及第二項之
    犯罪所得，包括違法行為所得、其變得之物或財產上利益及
    其孳息，刑法第38條之1第1項、第3項、第4項定有明文。經
    查，被告詐取各告訴人財物、利益且未實際發還予告訴人之
    部分(詳如附表一所示)，爰依刑法第38條之1第1項之規定宣
    告沒收，於全部或一部不能沒收或不宜執行沒收時，依同條
    第3項規定，追徵其價額。
據上論斷，應依刑事訴訟法第299條第1項前段，判決如主文。
本案經檢察官彭師佑提起公訴；檢察官李信龍到庭執行職務。
中　　華　　民　　國　　111 　年　10 　　月　 　31　日　
　　　　　　　刑事第九庭    審判長法  官  陳品潔
　　　　　　　　　　　　　　　　　法  官  蔣彥威
　　　　　　　　　　　　　　　　　法  官  王鐵雄       
以上正本證明與原本無異。
如不服本判決應於收受判決後20日內向本院提出上訴書狀，並應
敘述具體理由。其未敘述上訴理由者，應於上訴期間屆滿後20日
內向本院補提理由書(均須按他造當事人之人數附繕本)「切勿逕
送上級法院」。 
　　　　　　　　　　　　　　　    書記官　韓宜妏
中　　華　　民　　國　　111 　年　　10　　月　　31　　日
附錄論罪科刑法條：
刑法第339條
意圖為自己或第三人不法之所有，以詐術使人將本人或第三人之
物交付者，處 5 年以下有期徒刑、拘役或科或併科 50 萬元以
下罰金。
以前項方法得財產上不法之利益或使第三人得之者，亦同。
前二項之未遂犯罰之。

附表一：
編號 被害人  時間 方式 1 陳旻陞 民國108年5月15日起 吳育鋒以通訊軟體LINE與欲借款60萬元之陳旻陞聯繫，佯稱：若以分期付款方式購買手機1支，將會支付佣金5,000元予陳旻陞，該手機則交給吳育鋒，並由吳育鋒支付後續分期付款費用等語，致陳旻陞陷於錯誤，依指示在樂分期平台購買IPHONE XS MAX 256G手機1支，並同意由吳育鋒直接至新北市○○區○○路0段00號之樂高通信行領取該手機，然吳育鋒取得該手機後，並未支付5,000元予陳旻陞，亦未支付該手機之分期付款費用；嗣吳育鋒於108年8月16日再次與陳旻陞聯繫，佯稱：若配合辦門號換現金方案，可獲得1萬元報酬，先前積欠之5,000元亦會一併支付，且辦門號之電信費用由吳育鋒負擔等語，致陳旻陞陷於錯誤，於108年8月17日由吳育鋒陪同申辦0000000000、0000000000共2支門號，並將該2支門號之SIM卡及搭配購得之手機IPHONE  7 PLUS 32G、IPHONE XR MAX 256G各1支交付予吳育鋒，然吳育鋒仍未支付任何款項予陳旻陞，且未支付上開2門號之電信費用。 2 陳隆源 108年9月7日起 吳育鋒自108年9月7日起以電話及LINE與欲借款之陳隆源聯繫，並向陳隆源佯稱：得為陳隆源辦理小額借貸等語，雙方相約翌日碰面，嗣於108年9月8日，吳育鋒駕車至桃園火車站後站搭載陳隆源，然改稱：需辦理手機門號始能當天拿到借款等語，致陳隆源陷於錯誤，依吳育鋒之指示，由吳育鋒陪同：1.在桃園市八德區某亞太電信門市，將陳隆源原先使用之門號解約後換新約，並搭配購買1支IPHONE XR手機。2.在桃園市八德區某台灣大哥大門市，辦理預付卡1張（門號0000000000）後，至桃園市○○區○○路0段000號遠傳電信桃園介壽二加盟店，以上開預付卡攜碼至遠傳電信購買1支IPHONE XR 64G手機。而吳育鋒向陳隆源收取上開攜碼至遠傳之門號SIM卡及上開手機2支後，向陳隆源表示後續會匯款給陳隆源，然陳隆源遲未收到借款，且收到上開門號0000000000號行動電話之帳單（吳育鋒108年9至11月使用該門號獲得相當於1萬0,579元之利益），始知受騙。 3 陳建銘 108年12月5日起 吳育鋒於108年12月5日持用門號0000000000號（門號申登人曾文昇涉犯幫助詐欺罪嫌部分，另為不起訴處分）行動電話與欲借款之陳建銘聯繫，並向陳建銘稱：以中租零卡分期APP貸款方式購買手機4支並交付吳育鋒後，便可借款予陳建銘等語，致陳建銘陷於錯誤，依吳育鋒之指示，先在中租零卡分期APP申辦到10萬元之額度後，再於108年12月7日，由吳育鋒駕車搭載陳建銘至臺南市○○區○○路0段000○000號2樓之欣亞數位門市，由陳建銘出示中租零卡分期APP之付款條碼、吳育鋒使用其以吳先生為名義之會員資料，供店家掃描購買IPHONE 11 4支（價值共約10萬元），並與店家約定由吳育鋒在桃園之門市取貨，嗣吳育鋒於108年12月10日在桃園之APPLE專賣店向不知情之店員取貨詐得上開IPHONE 11 4支後，並未借款予陳建銘，且失去聯繫。 4 張祐菖 108年12月17日起 吳育鋒以通訊軟體LINE與欲借款之張祐菖聯繫，佯稱：需要另行購買手機作為抵押品始能借得款項，致張祐菖陷於錯誤，誤信為真，依吳育鋒之指示，於108年12月17日下午13時許在桃園市○○區○○路000號遠傳電信門市，以門號續約並新辦IPHONE 11 PRO MAX手機1支（價值4萬1,400元），並於同日下午13時10分許，在上址外交付該手機予吳育鋒，吳育鋒表示當天晚上匯將款項7萬元拿到張祐菖之彰化住處，然嗣後吳育鋒即失去聯繫，張祐菖始知受騙。 5 林妍秦（原名林宜暉）） 109年1月15日起 吳育鋒以通訊軟體LINE與欲借款10萬元之林妍秦聯繫，佯稱：需要另行購買4組Air pods及1支IPHONE 11 PRO MAX 256G手機始能借得款項，致林妍秦陷於錯誤，誤信為真，依吳育鋒之指示，先於109年1月19日在桃園市○○區○○路00號NOVA廣場123櫃位購買4組Air pods（價值1萬7,800元）並隨即交付予吳育鋒，嗣於翌（20）日在Jet shop（樂分期）之網站以無卡分期之方式購買1支IPHONE 11 PRO MAX 256G手機（價值5萬7,864元），並同意由吳育鋒直接至新北市○○區○○路0段00號之樂高通信行領取該手機，嗣吳育鋒於109年1月20日晚間11時許在該通信行領取手機後，告知林妍秦翌（21）日將會匯錢給林妍秦，然109年1月21日下午17時林妍秦詢問吳育鋒何時匯款，吳育鋒僅表示要再詢問金主，嗣後即失去聯繫，林妍秦發覺受騙因而於同（21）日晚間19時許報警。 6 黃品瀚 109年2月22日起 黃品瀚係經營通訊行之業者，吳育鋒以通訊軟體LINE向黃品瀚稱：有2名客戶柯嘉益、莊佩璇要購買手機，請黃品瀚交付Iphone 11 Pro Max 256G手機、Iphone 11 Pro Max 64G手機各1支予吳育鋒等語，致黃品瀚陷於錯誤，然吳育鋒自始並無將該2支手機交付予客戶柯嘉益、莊佩璇之真意，係欲向黃品瀚詐取該2支手機，而黃品瀚當時僅有Iphone 11 Pro Max 64G手機1支，故黃品瀚先於109年2月22日晚間19時40分許，在桃園市○○區○○路000號前、吳育鋒之車上，當場交付Iphone 11 Pro Max 64G手機1支予吳育鋒，再於同日晚間23時46分許匯款新臺幣（下同）3萬元、於翌（23）日凌晨0時2分許匯款9,000元至吳育鋒指定、使用之友人李依玶（另為不起訴處分）名下中國信託商業銀行帳號000-000000000000號帳戶內（該2筆款項係借予吳育鋒向其他廠商購買手機），吳育鋒再將該2筆款項立即轉帳至其使用之郵局帳號000-00000000000000號帳戶內，嗣後再自行花用該2筆款項。 7 陳皓文 109年3月5日起 吳育鋒以通訊軟體LINE與欲借款10萬元之陳皓文聯繫，佯稱：需要另行購買手機作為抵押品始能借得款項，致陳皓文陷於錯誤，誤信為真，依吳育鋒之指示，於109年3月6日與吳育鋒碰面後，陳皓文在Jet shop（樂分期）之網站以無卡分期之方式購買1支IPHONE 11 PRO MAX 256G手機（價值5萬7,864元），並隨即由吳育鋒駕車載往新北市○○區○○路0段00號之樂高通信行領取該手機，並交付吳育鋒抵押，吳育鋒則表示該手機將可借得4萬元，其將另外拿出6萬元，共10萬元借給陳皓文。然嗣後吳育鋒藉故推託，並失去聯繫，陳皓文始知受騙。 8 許薳佳 109年3月23日前某日起 許薳佳於109年3月23日遭何達鴻詐欺後（詳如犯罪事實欄二所載），吳育鋒知悉此事，亦以通訊軟體LINE向許薳佳佯稱，需要另行匯款購買黃金作為抵押品始能借得款項，致許薳佳陷於錯誤，誤信為真，共匯款6萬4,000元至吳育鋒指定之帳戶（其中6萬1,000元作為購買黃金之費用，3,000元為吳育鋒索取之紅包錢。匯款細目如下：1.109年4月12日匯款1萬3,000元、109年4月21日匯款3,000元至黃梦琳名下之台新銀行帳號000-00000000000000號帳戶。2.109年4月15日匯款2萬元、16日匯款1萬2,000元、1,000元共3筆至錢昱伶名下之中國信託商業銀行帳號000-000000000000號帳戶。3.109年4月18日匯款1萬5,000元至吳昊天名下之台新銀行帳號000-00000000000000號帳戶），然嗣後吳育鋒以諸多理由拖延借款事宜，許薳佳始知受騙。（黃梦琳、錢昱伶涉嫌幫助詐欺部分，另為不起訴處分；吳昊天未據警方移送） 9 詹家豪 109年3月27日前某日起 吳育鋒以通訊軟體LINE與欲借款20萬元之詹家豪聯繫，佯稱：需要另行購買手機作為抵押品始能借得款項，致詹家豪陷於錯誤，誤信為真，依吳育鋒之提議，於109年3月27日至新北市○○區○○路0段00號之樂高通信行購買2支IPHONE 11 PRO MAX 64G手機及1支IPHONE 11 64G手機後，於同日晚間19時許，在新北市○○區○○路0段00號7-11鳳福門市將該3支手機交付予吳育鋒作為抵押品，吳育鋒則表示可借得20萬元。然嗣後吳育鋒失去聯繫，直到109年3月28日詹家豪表示要報警，吳育鋒藉故要求詹家豪追加抵押品，詹家豪始知受騙。 10 高名萱 109年4月22日起 高名萱於109年4月22日以通訊軟體LINE與吳育鋒聯繫欲借款，吳育鋒向高名萱佯稱，需要另行購買手機作為抵押品始能借得款項，致高名萱陷於錯誤，誤信為真，依吳育鋒之指示，於109年4月底使用分期之方式先後購入IPHONE 11 PRO MAX 256G、IPHONE 11 128G手機2支，並均交付予吳育鋒作為抵押品，吳育鋒取得後即將此2支手機另行轉賣變現花用。嗣吳育鋒再承前詐欺犯意，稱高名萱分期購買手機需繳款，致高名萱陷於錯誤，於109年5月2日、3日各匯款2,085元、900元至吳育鋒指定之台新銀行帳號000-00000000000000號帳戶（為吳育鋒向不知情之前女友黃梦琳借用）內，嗣吳育鋒再將此筆款項提領花用殆盡。 11 陳啟倫 109年5月3日前某日起 陳啟倫以行動電話通話及通訊軟體LINE與吳育鋒聯繫欲借款30萬元，吳育鋒向陳啟倫佯稱，需要另行購買黃金1兩（價值5萬2,000元）作為抵押品始能借得款項，致陳啟倫陷於錯誤，誤信為真，於109年5月3日晚間21時20分許，在桃園市○○區○○路0段000號7-11介壽門市，交付現金5萬2,000元予吳育鋒作為購買1兩黃金之費用，吳育鋒則當面告知翌日下午會將30萬元款項交付陳啟倫。然嗣後吳育鋒百般推託，陳啟倫始知受騙。 12 鄭程蔚 109年5月9日前某日起 吳育鋒109年5月9日前某日起以通訊軟體LINE與欲借款之鄭程蔚聯繫，吳育鋒向鄭程蔚佯稱，需要另行購買手機、黃金作為抵押品即能借得款項，致鄭程蔚陷於錯誤，誤信為真，於109年5月10至13日間，由吳育鋒陪同至新北市○○區○○路0段00號之樂高通信行購買1支IPHONE 11 PRO MAX 256G手機（價值5萬7,000元），再由吳育鋒陪同至桃園市○○區○○路00號NOVA購買1支IPHONE 11 64G手機（價值3萬9,000元），吳育鋒隨即向鄭程蔚收取上開2支手機，嗣於1週後，吳育鋒再向鄭程蔚佯稱，需要現金3萬元買黃金做擔保金主才會放款，致鄭程蔚持續陷於錯誤，誤信為真，在桃園火車站後站之7-11附近交付現金4萬5,000元予吳育鋒。然嗣後吳育鋒不斷拖延，並稱金主不願借款，又不返還上開財物給鄭程蔚，鄭程蔚始知受騙。 13 江泓毅 109年5月13日起 吳育鋒以通訊軟體LINE與欲借款之江泓毅聯繫，吳育鋒向江泓毅佯稱，需要另行購買手機、黃金作為抵押品即能借得款項8萬元，致江泓毅陷於錯誤，誤信為真，依吳育鋒之指示，於109年5月13日下午，在Jet shop（樂分期）之網站以無卡分期之方式購買1支IPHONE 11 PRO MAX 256G手機（價值5萬7,000元），並隨即由吳育鋒陪同至新北市○○區○○路0段00號之樂高通信行領取該手機，並交付吳育鋒抵押，嗣於翌（14）日下午3時許，在桃園市○○區○○路000號全家便利商店，交付現金3萬1,500元予吳育鋒作為購買黃金之費用，然嗣後吳育鋒不斷拖延，江泓毅始知受騙。 14 陳楷柏 109年5月13日起 吳育鋒以通訊軟體LINE與欲借款20萬元之陳楷柏聯繫，吳育鋒向陳楷柏佯稱，需要另行購買黃金作為抵押品即能借得款項，致陳楷柏陷於錯誤，誤信為真，於109年5月20日下午14時許，在桃園市○○區○○路0段00000號旁之計程車上，將現金5萬元交付吳育鋒作為購買黃金之費用，然嗣後吳育鋒不斷拖延，陳楷柏始知受騙。 15 陳嘉雯 109年5月17至20日間某日起 吳育鋒以通訊軟體LINE與欲借款20萬元之陳嘉雯聯繫，吳育鋒向陳嘉雯佯稱，需要另行購買黃金作為抵押品即能借得款項，致陳嘉雯陷於錯誤，誤信為真，於109年5月20日晚間19時許，在彰化縣鹿港鎮文開國小附近，將現金1萬4,000元交付吳育鋒作為購買黃金之費用，嗣於109年5月23日晚間22時58分再請友人轉帳5,100元至吳育鋒指定之帳戶（吳育鋒友人呂竹勝胞兄呂勝宥名下之華南銀行賬號000-000000000000號帳戶，呂竹勝涉嫌幫助詐欺部分，另為不起訴處分）作為購買黃金之費用，然嗣後吳育鋒不斷拖延，陳嘉雯始知受騙。 16 耿秉宏 109年5月27日起 吳育鋒以通訊軟體LINE與欲借款20萬元之耿秉宏聯繫，吳育鋒向耿秉宏佯稱，要另行購買手機、黃金作為抵押品即能借得款項，致耿秉宏陷於錯誤，誤信為真，依吳育鋒之指示，於109年5月29日，由吳育鋒陪同至新北市○○區○○路0段00號之樂高通信行以分期之方式購買IPHONE 11 PRO MAX 256G手機（價值5萬9,016元），隨即交付吳育鋒，並於同日下午17時許後不久，在桃園市○○區○○路000號聯誠當鋪外之車上，交付現金3萬5,000元予吳育鋒作為購買黃金之費用，然嗣後吳育鋒不斷拖延，耿秉宏始知受騙。 17 吳勇運  109年6月1日前某日起 吳育鋒以通訊軟體LINE與欲借款5萬元之吳勇運聯繫，吳育鋒向吳勇運佯稱，要另行購買手機作為抵押品即能借得款項，致吳勇運陷於錯誤，誤信為真，依吳育鋒之指示，於109年6月1日，由吳育鋒陪同至桃園市○○區○○路0段000號遠傳電信門市以門號續約之方式購買1支IPHONE 11 64G手機（價值至少2萬5,000元），隨即交付吳育鋒，吳育鋒表示借款將會匯至吳勇運之帳戶內，然嗣後吳育鋒不斷拖延，吳勇運始知受騙。 18 黃子庭 109年6月20日起 吳育鋒以通訊軟體LINE與欲借款1萬5,000元之黃子庭聯繫，吳育鋒向黃子庭佯稱，要另行購買手機作為抵押品即能借得款項，致黃子庭陷於錯誤，誤信為真，依吳育鋒之指示，至樂高通訊行之網站以分期付款之方式購買手機1支（含分期利息費用共6萬元），並同意由吳育鋒前往該通訊行取手機，嗣吳育鋒取得該手機後，於109年6月20日，至臺南市○○區○○路000號85度C中華店，與黃子庭碰面，要求黃子庭與該手機合照完成取手機之程序後，吳育鋒即將該手機取走，並稱之後會將黃子庭欲借之款項會給黃子庭。然嗣後吳育鋒不斷拖延，黃子庭始知受騙。 19 吳宗倫 109年7月初某日起 吳育鋒以通訊軟體LINE與欲借款之吳宗倫聯繫，吳育鋒向吳宗倫佯稱，要另行購買手機作為抵押品即能借得款項，致吳宗倫陷於錯誤，誤信為真，依吳育鋒之指示，於109年7月初某日，由吳育鋒陪同至桃園市○○區○○路0段0000號樂高通訊行購買2支IPHONE11  64G手機（價值5萬元），隨即交付吳育鋒，吳育鋒表示借款將會匯至吳宗倫之帳戶內，然嗣後吳育鋒不斷拖延，吳宗倫始知受騙。 20 謝孟旂 109年7月13日前某日起 吳育鋒以通訊軟體LINE與欲借款之謝孟旂聯繫，吳育鋒向謝孟旂佯稱，要另行購買手機作為抵押品即能借得款項，致謝孟旂陷於錯誤，誤信為真，依吳育鋒之指示，於109年7月13日，由吳育鋒陪同至桃園市○○區○○路00號NOVA資訊廣場購買1支IPHONE SE手機（價值1萬4,500元），隨即交付吳育鋒，再於翌（15）日向樂高通訊-桃鶯店購買IPHONE 11 PRO MAX 64G手機（價值6萬元），並於同日下午13時10分許，在桃園高鐵站旁之之星巴克交付吳育鋒，然嗣後吳育鋒以諸多理由不斷拖延。而謝孟旂再詢問吳育鋒，能否以貸款購車之方式取得款項，吳育鋒承前詐欺犯意，利用不知情之和潤企業員工，使謝孟旂以貸款之方式購得車號000-0000號自用小客車1輛，而吳育鋒向謝孟旂佯稱，其可將該車出租、讓承租人繳納該車之貸款，致謝孟旂陷於錯誤，將該車交付給吳育鋒繼續管領，然吳育鋒實際上係將該車作為自己使用，而獲得使用該車之不法利益。嗣謝孟旂始知受騙。謝孟旂於案發後業將車號000-0000號自用小客車自行領回。 21 欒斐先 109年7月初某日起 欒斐先以行動電話通話及通訊軟體LINE與吳育鋒聯繫欲借款35萬元，吳育鋒向欒斐先佯稱，得以貸款購車之方式取得款項，致欒斐先陷於錯誤，誤信為真，依吳育鋒之指示與不知情之和潤企業員工進行貸款程序，使欒斐先以貸款之方式購得車號000-0000號自用小客車1輛，然並未使欒斐先獲得欲借之款項，而吳育鋒再向欒斐先佯稱，其可將該車出租、讓承租人繳納該車之貸款，致欒斐先陷於錯誤，交付該車給吳育鋒繼續管領，然吳育鋒實際上係將該車作為自己使用，而獲得使用該車之不法利益。然嗣後欒斐先覺得不妥，希望將該車留下自用，吳育鋒再承前詐欺犯意，向欒斐先佯稱，該車已出租，需支付違約金13萬元，欒斐先因而於109年8月13日在桃園市○○區○○路0號、6號1樓之7-11新桃林門市交付現金13萬元給吳育鋒。嗣因警方破獲吳育鋒詐欺案，通知欒斐先，其始知受騙。車號000-0000號自用小客車業已於案發後歸還欒斐先，由其友人保管中。 22 鄭智豪 109年7月16日起 吳育鋒以通訊軟體LINE與欲借款15萬元之鄭智豪聯繫，吳育鋒向鄭智豪佯稱，得以貸款購車之方式取得款項，致鄭智豪陷於錯誤，誤信為真，依吳育鋒之指示與不知情之和潤企業員工進行貸款程序，使鄭智豪以貸款之方式購得車號000-0000號自用小客車1輛，然並未使鄭智豪獲得欲借之款項，而吳育鋒再向鄭智豪佯稱，其可將該車出租、讓承租人繳納該車之貸款，致鄭智豪陷於錯誤，將該車交付給吳育鋒繼續管領，然吳育鋒實際上係將該車作為自己使用，而獲得使用該車之不法利益。嗣因警方破獲吳育鋒詐欺案，並查扣上開車輛而通知鄭智豪並發還該車，鄭智豪始知受騙。 

附表二
編號 對應犯罪事實 宣告刑及沒收 1 附表一編號1 吳育鋒犯詐欺取財罪，處有期徒刑肆月，如易科罰金，以新臺幣壹仟元折算壹日。未扣案之犯罪所得IPHONE XS MAX 256G手機壹支、IPHONE 7 PLUS 32G壹支、IPHONE XR MAX 256G壹支及門號0000000000號、0000000000號行動電話SIM卡各壹枚均沒收，於全部或一部不能沒收時，追徵其價額。 2 附表一編號2 吳育鋒犯詐欺取財罪，處有期徒刑參月，如易科罰金，以新臺幣壹仟元折算壹日。未扣案之犯罪所得IPHONE XR手機壹支、IPHONE XR 64G手機壹支、門號0000000000號行動電話SIM卡壹枚以及相當於通訊費用新臺幣壹萬零伍佰柒拾玖元之不法利益均沒收，於全部或一部不能沒收時，追徵其價額。 3 附表一編號3 吳育鋒犯詐欺取財罪，處有期徒刑肆月，如易科罰金，以新臺幣壹仟元折算壹日。未扣案之犯罪所得IPHONE 11手機肆支均沒收，於全部或一部不能沒收時，追徵其價額。 4 附表一編號4 吳育鋒犯詐欺取財罪，處有期徒刑參月，如易科罰金，以新臺幣壹仟元折算壹日。未扣案之犯罪所得IPHONE 11 PRO MAX手機壹支沒收，於全部或一部不能沒收時，追徵其價額。 5 附表一編號5 吳育鋒犯詐欺取財罪，處有期徒刑肆月，如易科罰金，以新臺幣壹仟元折算壹日。未扣案之犯罪所得IPHONE 11 PRO MAX 256G手機壹支及AIR PODS肆組均沒收，於全部或一部不能沒收時，追徵其價額。 6 附表一編號6 吳育鋒犯詐欺取財罪，處有期徒刑肆月，如易科罰金，以新臺幣壹仟元折算壹日。未扣案之犯罪所得IPHONE 11 PRO MAX 64G手機壹支及新臺幣參萬玖仟元均沒收，於全部或一部不能沒收時，追徵其價額。 7 附表一編號7 吳育鋒犯詐欺取財罪，處有期徒刑參月，如易科罰金，以新臺幣壹仟元折算壹日。未扣案之犯罪所得IPHONE 11 PRO MAX 256G手機壹支沒收，於全部或一部不能沒收時，追徵其價額。 8 附表一編號8 吳育鋒犯詐欺取財罪，處有期徒刑參月，如易科罰金，以新臺幣壹仟元折算壹日。未扣案之犯罪所得新臺幣陸萬肆仟元均沒收，於全部或一部不能沒收時，追徵其價額。 9 附表一編號9 吳育鋒犯詐欺取財罪，處有期徒刑肆月，如易科罰金，以新臺幣壹仟元折算壹日。未扣案之犯罪所得IPHONE 11 PRO MAX 64G手機貳支及IPHONE 11 64G壹支均沒收，於全部或一部不能沒收時，追徵其價額。 10 附表一編號10 吳育鋒犯詐欺取財罪，處有期徒刑肆月，如易科罰金，以新臺幣壹仟元折算壹日。未扣案之犯罪所得IPHONE 11 PRO MAX 256G手機壹支、IPHONE 11 128G壹支及新臺幣貳仟玖佰捌拾伍元均沒收，於全部或一部不能沒收時，追徵其價額。 11 附表一編號11 吳育鋒犯詐欺取財罪，處有期徒刑肆月，如易科罰金，以新臺幣壹仟元折算壹日。未扣案之犯罪所得新臺幣伍萬貳仟元均沒收，於全部或一部不能沒收時，追徵其價額。 12 附表一編號12 吳育鋒犯詐欺取財罪，處有期徒刑肆月，如易科罰金，以新臺幣壹仟元折算壹日。未扣案之犯罪所得IPHONE 11 PRO MAX 256G手機壹支、IPHONE 11 64G壹支及新臺幣肆萬伍仟元均沒收，於全部或一部不能沒收時，追徵其價額。 13 附表一編號13 吳育鋒犯詐欺取財罪，處有期徒刑肆月，如易科罰金，以新臺幣壹仟元折算壹日。未扣案之犯罪所得IPHONE 11 PRO MAX 256G手機壹支及新臺幣參萬壹仟伍佰元均沒收，於全部或一部不能沒收時，追徵其價額。 14 附表一編號14 吳育鋒犯詐欺取財罪，處有期徒刑參月，如易科罰金，以新臺幣壹仟元折算壹日。未扣案之犯罪所得新臺幣伍萬元沒收，於全部或一部不能沒收時，追徵其價額。 15 附表一編號15 吳育鋒犯詐欺取財罪，處有期徒刑參月，如易科罰金，以新臺幣壹仟元折算壹日。未扣案之犯罪所得新臺幣壹萬玖仟壹佰元均沒收，於全部或一部不能沒收時，追徵其價額。 16 附表一編號16 吳育鋒犯詐欺取財罪，處有期徒刑肆月，如易科罰金，以新臺幣壹仟元折算壹日。未扣案之犯罪所得IPHONE 11 PRO MAX 256G手機壹支及新臺幣參萬伍仟元均沒收，於全部或一部不能沒收時，追徵其價額。 17 附表一編號17 吳育鋒犯詐欺取財罪，處有期徒刑參月，如易科罰金，以新臺幣壹仟元折算壹日。未扣案之犯罪所得IPHONE 11 64G手機壹支沒收，於全部或一部不能沒收時，追徵其價額。 18 附表一編號18 吳育鋒犯詐欺取財罪，處有期徒刑參月，如易科罰金，以新臺幣壹仟元折算壹日。未扣案之犯罪所得手機壹支沒收，於全部或一部不能沒收時，追徵其價額。 19 附表一編號19 吳育鋒犯詐欺取財罪，處有期徒刑參月，如易科罰金，以新臺幣壹仟元折算壹日。未扣案之犯罪所得IPHONE 11 64G手機貳支均沒收，於全部或一部不能沒收時，追徵其價額。 20 附表一編號20 吳育鋒犯詐欺取財罪，處有期徒刑陸月，如易科罰金，以新臺幣壹仟元折算壹日。未扣案之犯罪所得IPHONE SE手機壹支、IPHONE 11 PRO  MAX 64G手機壹支以及使用自用小客車之不法利益均沒收，於全部或一部不能沒收時，追徵其價額。 21 附表一編號21 吳育鋒犯詐欺取財罪，處有期徒刑陸月，如易科罰金，以新臺幣壹仟元折算壹日。未扣案之犯罪所得現金新臺幣拾參萬元以及使用自用小客車之不法利益均沒收，於全部或一部不能沒收時，追徵其價額。 22 附表一編號22 吳育鋒犯詐欺取財罪，處有期徒刑肆月，如易科罰金，以新臺幣壹仟元折算壹日。未扣案之犯罪所得即使用自用小客車之不法利益均沒收，於全部或一部不能沒收時，追徵其價額。 

附表三
編號 證據名稱 待證事實 1 1.證人即告訴人陳旻陞於警詢及偵訊之證述 2.告訴人陳旻陞申辦2支門號之申請書相關文件 3.告訴人陳旻陞與被告吳育鋒之LINE對話內容截圖 4.告訴人陳旻陞在樂分期平台購買手機之畫面截圖 5.告訴人陳旻陞自行繳納購買手機、電信費用之單據照片、清償證明 （109年度偵字第27078、27626、35514號卷） 告訴人陳旻陞遭被告吳育鋒詐欺之事實。 2 1.證人即告訴人陳隆源於警詢之證述。 2.門號0000000000號行動電話之申請書等相關文件、遠傳電信繳款通知 3.告訴人陳隆源提出之LINE對話內容截圖、手機簡訊內容截圖 告訴人陳隆源遭被告吳育鋒詐欺之事實。 3 1.證人即告訴人陳建銘於警詢及偵訊之證述、證人即同案被告曾文昇於警詢及偵訊之證述、證人即欣亞數位台南北門店店長董兆龍於警詢之證述 2.告訴人陳建銘購買4支手機相關手機畫面截圖、告訴人陳建銘與被告吳育鋒之對話內容截圖、通話記錄截圖 3.證人董兆龍於警詢時提出之告訴人購買4支IPHONE11手機之出貨單、台南北門店備料單 （110年度偵字第1539號卷） 告訴人陳建銘遭被告吳育鋒詐欺之事實。 4 1.證人即告訴人張祐菖於警詢及偵訊之證述。 2.被告帶告訴人張祐菖續約新辦手機之監視器畫面截圖 3.告訴人提出之其與被告之LINE對話內容截圖 （109年度調偵字第2294號、偵字第27078、27626卷） 告訴人張祐菖遭被告吳育鋒詐欺之事實。 5 1.證人即告訴人林妍秦（原名林宜暉）於警詢及偵訊之證述 2.證人鄭元弘於警詢及偵訊之證述，及偵訊時出示經當庭拍照附卷之證人鄭元弘與告訴人林妍秦之LINE對話內容截圖 3.告訴人林妍秦購買4組Air  pods之信用卡簽單及統一發票、監視器畫面截圖 4.告訴人林妍秦在Jetshop分期 購買1支IPHONE 11 PRO MAX 256G手機之手機畫面截圖、交貨方式資料 5.告訴人林妍秦與被告吳育鋒之LINE對話內容截圖 （109年度偵字第8600號卷） 告訴人林妍秦遭被告吳育鋒詐欺之事實。  6 1.證人即告訴人黃品瀚於警詢及偵訊之證述 2.證人即同案被告李依玶於警詢之證述、同案被告李依玶名下中國信託商業銀行帳戶之交易明細 （109年度偵字第27078、27626、34200號卷） 告訴人黃品瀚遭被告吳育鋒詐欺之事實。 7 1.證人即告訴人陳皓文於警詢及偵訊之證述 2.告訴人陳皓文提出之LINE對 話內容截圖、手機讓渡切結書、委託代辦契約書、Jetshop消費記錄手機截圖 3.告訴人陳皓文買手機之監視器畫面截圖 （109年度偵字第26815號卷） 告訴人陳皓文遭被告吳育鋒詐欺之事實。 8 1.證人即告訴人許薳佳於警詢及偵訊之證述 2.告訴人許薳佳提出之其與被告吳育鋒之LINE對話記錄 3.證人即同案被告黃梦琳、錢昱伶於警詢之證述、黃梦琳名下之台新銀行帳號000-00000000000000號帳戶交易明細、錢昱伶名下之中國信託商業銀行帳號000-000000000000號帳戶交易明細、吳昊天名下之台新銀行帳號000-00000000000000號帳戶交易明細 （110年度軍偵字第15號、偵字第15188號） 告訴人許薳佳遭被告吳育鋒詐欺之事實。 9 1.證人即告訴人詹家豪於警詢 及偵訊之證述 2.告訴人詹家豪提出之LINE對 話內容截圖、對話記錄譯文、借據、3C產品買賣契約書、 本票 （109年度偵字第26815號卷） 告訴人詹家豪遭被告吳育鋒詐欺之事實。 10 1.證人即告訴人高名萱於警詢及偵訊之證述、證人黃梦琳於警詢之證述 2.告訴人高名萱提出之LINE對話內容截圖 3.證人黃梦琳名下台新銀行帳 戶之交易明細 （109年度偵字第27078號、110年度偵字第1948號卷） 告訴人高名萱遭被告吳育鋒詐欺之事實。 11 1.證人即告訴人陳啟倫於警詢 及偵訊之證述 2.告訴人陳啟倫提出之手機簡訊內容截圖及LINE對話內容截圖 （109年度偵字第27078、27626號卷） 告訴人陳啟倫遭被告吳育鋒詐欺之事實。 12 1.證人即告訴人鄭程蔚於警詢 之證述 2.告訴人鄭程蔚提出之購買手 機記錄截圖 （110年度軍偵字第15號） 告訴人鄭程蔚遭被告吳育鋒詐欺之事實。 13 1.證人即告訴人江泓毅於警詢 之證述 2.告訴人江泓毅提出之LINE對 話內容截圖 （109年度偵字第27078、27626號卷） 告訴人江泓毅遭被告吳育鋒詐欺之事實。 14 1.證人即告訴人陳楷柏於警詢 之證述 2.告訴人鄭程蔚提出之其與被 告吳育鋒之LINE對話內容截圖 （110年度軍偵字第15號） 告訴人陳楷柏遭被告吳育鋒詐欺之事實。 15 1.證人即告訴人陳嘉雯於警詢 之證述 2.告訴人陳嘉雯提出之其與被 告吳育鋒之LINE對話內容截圖 3.證人即同案被告呂竹勝於警 詢之證述、呂竹勝胞兄呂勝宥名下之華南銀行賬號000-000000000000號帳戶交易明細 （110年度軍偵字第15號） 告訴人陳嘉雯遭被告吳育鋒詐欺之事實。 16 1.證人即告訴人耿秉宏於警詢 之證述 2.告訴人耿秉宏提出之其與被 告吳育鋒之LINE對話內容截圖、購買手機證明等 （110年度軍偵字第15號） 告訴人耿秉宏遭被告吳育鋒詐欺之事實。 17 1.證人即告訴人吳勇運於警詢 之證述 2.告訴人吳勇運提出之其與被 告吳育鋒之LINE對話內容截圖 3.吳勇運購買之手機之IMEI碼照片 （110年度軍偵字第15號） 告訴人吳勇運遭被告吳育鋒詐欺之事實。 18 1.證人即告訴人黃子庭於警詢 之證述 2.告訴人黃子庭提出之其與被 告吳育鋒之LINE對話內容截圖 （110年度軍偵字第15號） 告訴人黃子庭遭被告吳育鋒詐欺之事實。 19 證人即告訴人吳宗倫於警詢之 證述 （110年度軍偵字第15號） 告訴人吳宗倫遭被告吳育鋒詐欺之事實。 20 1.證人即告訴人謝孟旂於警詢 之證述 2.告訴人謝孟旂之領據 3.告訴人謝孟旂提出之其與被 告吳育鋒之LINE對話內容截圖、簡訊對話內容截圖 4.告訴人謝孟旂與和潤企業之LINE對話內容截圖 5.告訴人謝孟旂嗣後具狀之「刑事告訴狀原稿」 （110年度軍偵字第15號） 告訴人謝孟旂遭被告吳育鋒詐欺之事實。 21 1.證人即告訴人欒斐先於警詢 之證述 2.告訴人欒斐先提出之其與被 告吳育鋒之LINE對話紀錄 3.被告吳育鋒另案之臺灣基隆地方檢察署檢察官109年度偵字第7073號起訴書 （110年度軍偵字第15號） 告訴人欒斐先遭被告吳育鋒詐欺之事實。 22 1.證人即告訴人鄭智豪於警詢 之證述 2.告訴人鄭智豪之領據 3.告訴人鄭智豪提出之其與被告吳育鋒之LINE對話內容截圖、和潤企業公司之繳費單 （110年度軍偵字第15號） 告訴人鄭智豪遭被告吳育鋒詐欺之事實。 23 證人鄭元弘109年12月12日警詢證述（110年度軍偵字第15號卷） 佐證被告吳育鋒之犯罪事實。 24 桃園市政府警察局刑事警察大隊搜索扣押筆錄、扣押物品目錄表、自願受搜索同意書、如事實欄所載之扣案物、被告吳育鋒扣案手機之數位鑑識結果 佐證被告吳育鋒之犯罪事實。